【裁判字號】    90,訴,1083
【裁判日期】    900531
【裁判案由】    毒品危害防制條例
【裁判全文】
臺灣臺中地方法院刑事判決                          九十年度訴字第一八三號
    公  訴  人  臺灣臺中地方法院檢察署檢察官
    被      告  甲○○
右列被告因違反毒品危害防制條例案件，經檢察官提起公訴（九十年度毒偵字第八三
七號），本院判決如左：
    主  文
甲○○連續施用第一級毒品，處有期徒刑拾月。
第一級毒品海洛因壹包（淨重壹點零公克，包裝重點壹玖公克）沒收銷燬之。
    事  實
一、甲○○於民國八十七年間因施用毒品案件，經本院裁定送觀察、勒戒後，經評定
    無繼續施用毒品之傾向，由臺灣臺中地方法院檢察署檢察官於八十八年一月五日
    以八十七年度偵字第二六六二四號為不起訴處分確定。復又因施用毒品案件，經
    本院以八十八年度毒聲字第三三二六號裁定送觀察、勒戒後，經評定無繼續施用
    毒品之傾向，由臺灣臺中地方法院檢察署檢察官於八十八年六月十七日以八十八
    年度偵字第一三四八一號不起訴處分確定。甲○○猶不知戒惕，基於施用第一級
    毒品海洛因之概括犯意，自九十年一月上旬某日起至同年二月五日上午八時止，
    在臺中縣豐原市○○路二二二巷五號其友人吳大業住處，以將第一級毒品海洛因
    羼入香煙之方式，施用第一級毒品海洛因多次。嗣於九十年二月五日上午十一時
    四十分許，在上開吳大業住處，經警當場查獲，並扣得其所有供施用之第一級毒
    品一包（淨重一點零三公克，包裝重三點一九公克），以及非其所有之注射針筒
    二支。後經本院認其為三犯毒品危害防制條例第十條之施用毒品罪，以九十年毒
    聲字第五八六號裁定令入戒治處所施以強制戒治。
二、案經臺中縣警察局豐原分局報請臺灣臺中地方法院檢察署檢察官偵查起訴。
    理  由
一、訊據被告甲○○對其於右揭時地施用第一級毒品海洛因之事實，業於偵查及本院
    審理時坦承不諱。而被告為警查獲後所採之尿液經送請臺中縣衛生局檢驗之結果
    ，呈有嗎啡陽性反應，此有該局九十年三月十二日檢驗尿水報告書一紙附卷可稽
    ，按海洛因係嗎啡經化學合成半人工合成品，藥（毒）性倍於嗎啡，其經施用進
    入人體，藉人體解毒系統之代謝作用而分解成藥（毒）性較低於嗎啡，故於施用
    海洛因（麻藥）之煙毒嫌犯尿液中，可檢出嗎啡煙毒反應；一般施用毒品，八小
    時內約有百分之八十量於尿中排出，二十四小時後剩餘量之百分之九十再排出，
    七十二小時仍有微量排出，有憲兵司令部八十年五月七日（八十）鑑驗字第一七
    四六號函可參，是被告確有施用海洛因之犯行，堪可認定。又扣案之毒品一包為
    第一級毒品海洛因，其淨重一點零三公克，包裝重三點一九公克等情，有法務部
    調查局電腦條碼編號：000000000號鑑定通知書一份存卷可證。再查，
    被告於八十七年間因施用毒品案件，經本院裁定送觀察、勒戒後，經評定無繼續
    施用毒品之傾向，由臺灣臺中地方法院檢察署檢察官於八十八年一月五日以八十
    七年度偵字第二六六二四號為不起訴處分確定；復又因施用毒品案件，經本院以
    八十八年度毒聲字第三三二六號裁定送觀察、勒戒後，經評定無繼續施用毒品之
    傾向，由臺灣臺中地方法院檢察署檢察官於八十八年六月十七日以八十八年度偵
    字第一三四八一號不起訴處分確定之事實，有臺灣高等法院被告全國前案紀錄表
    、臺灣臺中地方法院檢察署刑案資料查註紀錄表各一份附卷可稽，是其於五年內
    三犯毒品危害防制條例第十條之罪，亦可認定。綜上，被告自白與事實相符，其
    連續施用第一級毒品海洛因之事證明確，犯行洵堪認定。
二、核被告所為，係犯毒品危害防制條例第十條第一項之施用第一級毒品海洛因罪。
    被告先後多次施用海洛因之行為，時間緊密，所犯構成要件相同，顯係基於概括
    之犯意反覆為之，應依連續犯之規定論以一罪。再被告施用第一級毒品海洛因前
    之連續持有海洛因行為，本應以連續持有論，惟持有後進而施用，其持有之低度
    行為應被施用之高度行為所吸收，故不再另論其持有第一級毒品罪。爰審酌被告
    一再施用毒品，經二次觀察勒戒後，仍不知戒惕，仍再次連續施用毒品，無視於
    毒品對於自身健康之戕害及國家對於杜絕毒品犯罪之禁令，不知戒除惡習，惡性
    非輕，然念及被告於本院審理期間坦承犯行，態度良好，其施用毒品海洛因並無
    危害他人，本之施用毒品者均有相當程度之成癮性及心理依賴，其犯罪心態與一
    般刑事犯罪之本質並不相同，容應以「病人」之角度為考量，並側重適當之醫學
    治療及心理矯治為宜，且被告經施以長時間之強制戒治，固屬保安處分之一種，
    然既與其所應受之刑罰，同係限制人身自由，揆諸比例原則，應予適當量刑等一
    切情狀，量處如主文所示之刑，以資懲儆。又扣案之第一級毒品海洛因一包（淨
    重一點零三公克，包裝重三點一九公克）為毒品，依毒品危害防制條例第十八條
    第一項前段之規定，宣告沒收銷燬之。又扣案之注射針筒二支非為被告所有之物
    等情，據被告於警訊以及本院審理時供述在卷，是其非為被告犯罪所用之物，自
    不得於本案為沒收之宣告，公訴人請求沒收，尚有誤會。
三、被告為警查獲後所採之尿液經送請臺中縣衛生局檢驗之結果，呈有甲基安非他命
    陽性反應，此有該局九十年三月十二日檢驗尿水報告書一紙附卷可稽，是被告另
    涉有毒品危害防制條例第十條第二項之施用第二級毒品甲基安非他命罪，公訴人
    漏未就此部分是起公訴，本院自不得加以審理，應由公訴人另案偵查起訴。
據上論斷，應依刑事訴訟法第二百九十九條第一項前段，毒品危害防制條例第十條第
一項、第十八條第一項前段、第二十條第三項前段，刑法第十一條前段、第五十六條
，判決如主文。
本案經檢察官洪志明到庭執行職務
中      華      民      國      九十      年      五    月    三十一    日
                                臺灣臺中地方法院刑事第四庭
                                        法  官  楊  真  明
右正本證明與原本無異。
如不服本判決，應於送達後十日內向本院提出上訴狀（須附繕本），上訴於臺灣高等
法院臺中分院。
                                        書記官
中      華      民      國      九十      年      六    月      一      日
附錄本判決論罪科刑法條
毒品危害防制條例第十條第一項：
  施用第一級毒品者，處六月以上五年以下有期徒刑。


司法院資訊處製作；財團法人民間司法改革基金會備份。
